【裁判字號】    90,易,3698
【裁判日期】    901026
【裁判案由】    毒品危害防制條例
【裁判全文】
臺灣高雄地方法院刑事判決                         九十年度易字第三六九八號
    公  訴  人  臺灣高雄地方法院檢察署檢察官
    被      告  甲○○
右列被告因違反毒品危害防制條例案件，經檢察官提起公訴（九十年度偵字第一五九
五一號），本院判決如左：
    主  文
甲○○持有第一級毒品，處有期徒刑肆月，如易科罰金，以參佰元折算壹日。
扣案之第一級毒品海洛因壹包淨重零點貳貳公克（包裝重零點貳捌公克）沒收銷燬之
。
    事  實
一、甲○○明知海洛因係經政府公告查禁之違禁物，非經許可不得持有。惟其因施用
    第一級及第二級毒品案件，經本院分別判處有期徒刑八月及四月，合併定其應執
    行刑為有期徒刑十月確定，於民國九十年八月十六日十六時五十分許發監執行而
    進入高雄看守所時，經該所人員搜索身體時，當場自其內衣襯墊內起獲第一級毒
    品海洛因一包淨重零點二二公克（包裝重零點二八公克）。
二、案經臺灣高雄看守所函送臺灣高雄地方法院檢察署檢察官偵查起訴。
    理  由
一、訊據被告甲○○固坦承於右開時地持有第一級毒品經臺灣高雄看守所人員執行搜
    索時起獲之事實無訛，惟矢口否認有持有上開毒品之故意，辯稱：伊係於八十九
    年十一月一日上午將該毒品裝入內衣襯墊內，但因事隔多月，已忘記此事云云。
    惟查，被告自白之情詞，有扣案之第一級毒品海洛因一包供佐，足證其自白洵屬
    有據，應堪採信。再扣案之白色粉末，係淨重零點二二公克（包裝重零點二八公
    克）之第一級毒品海洛因，此有法務部調查局鑑定通知書一份在卷可憑。又扣案
    之海洛因係自被告所穿內衣襯墊中起獲，可見其起出處乃人衣著私密處，若非透
    過臺灣高雄看守所人員嚴密且落實之檢查程序，一般人顯然無從發覺。再者被告
    又係於欲入監服刑時，身著該衣經監所人員查獲，衡諸常情，被告自難諉為不知
    ，其所辯顯不足採，故本案事證已臻明確，被告犯行堪予認定。
二、核被告所為，係犯毒品危害防制條例第十一條第一項持有第一級毒品罪。爰審酌
    被告於犯罪後否認犯行，態度非佳，惟念其年僅二十歲，智識及人格發展尚未完
    全成熟，所持有之第一級毒品數量非鉅，對社會危害輕微等一切情狀，量處如主
    文所示之刑，並諭知易科罰金之折算標準，以資懲儆。另扣案之第一級毒品海洛
    因一包淨重零點二二公克（包裝重零點二八公克），應依毒品危害防制條例第十
    八條第一項之規定，併予宣告沒收。
據上論斷，應依刑事訴訟法第二百九十九條第一項前段、毒品危害防制條例第十一條
第一項、第十八條第一項、刑法第十一條前段、第四十一條第一項，罰金罰鍰提高標
準條例第二條，判決如主文。
中      華      民      國      九十      年     十     月    二十六    日
                                臺灣高雄地方法院刑事第二庭
                                      法  官    李代昌
右正本證明與原本無異。
如不服本判決，應於判決送達後十日內，向本院提出上訴狀。
                                      書記官    吳月華
中      華      民      國      九十      年     十     月    二十六    日
附錄本判決論罪科刑適用法條
毒品危害防制條例第十一條
持有第一級毒品者，處三年以下有期徒刑、拘役或新台幣五萬元以下罰金
。
持有第二級毒品者，處二年以下有期徒刑、拘役或新台幣三萬元以下罰金
。
持有專供製造或施用毒品之器具者，處一年以下有期徒刑、拘役或新台幣
一萬元以下罰金。


司法院資訊處製作；財團法人民間司法改革基金會備份。
